ACORDAO-COMPLETO-2528730

ACÓRDÃO 1156/2022 ATA 19/2022 - PLENÁRIO

VISTOS, relatados e discutidos estes autos de manifestação na Ouvidoria do TCU acerca de supostas irregularidades na conduta do E. Ministro Bruno Dantas e do Procurador Lucas Rocha Furtado;
ACORDAM os Ministros do Tribunal de Contas da União, reunidos em sessão do Plenário, ante as razões expostas pelo Relator, em:
9.1. considerar improcedente o relato de irregularidade objeto da Manifestação na Ouvidoria do TCU 345476 em relação ao E. Ministro Bruno Dantas;
9.2. encaminhar cópia das peças da Manifestação 345476 à Procuradora-Geral do MPTCU;  
9.3. dar ciência da deliberação ao manifestante e arquivar os presentes autos.

Processo administrativo autuado a partir da manifestação apresentada à Ouvidoria do TCU.

não há.

3. Interessados/Responsáveis: não há.

13.1. Ministros presentes: Ana Arraes (Presidente), Walton Alencar Rodrigues (Relator), Benjamin Zymler, Augusto Nardes, Aroldo Cedraz, Jorge Oliveira e Antonio Anastasia.
13.2. Ministro-Substituto convocado: Augusto Sherman Cavalcanti.
13.3. Ministro-Substituto presente: André Luís de Carvalho.

WALTON ALENCAR RODRIGUES

Trata-se de processo administrativo autuado a partir da Manifestação 345476, apresentada na Ouvidoria desta Corte por Luiz Antonio Fabbri.
2.	O interessado, a partir de notícias publicadas no site O Antagonista, a seguir reproduzidas, aponta irregularidades na conduta do E. Ministro Bruno Dantas e do Procurador Lucas Rocha Furtado na condução do TC Processo 006.684/2021-1 e afirma:
"O TCU está servindo como instrumento de perseguição, desvirtuando a finalidade do TCU. Portanto, é preciso corrigir isso, o que é um dever dos Ministros do TCU e, principalmente, da sua Presidente."
3 	Transcrevo, a seguir, as reportagens juntadas na manifestação:
"Relatório ignorado por Bruno Dantas desmonta acusações de 'revolving door e lawfare' contra ex-juiz e prova que Odebrecht colhe frutos de práticas corruptas
Como O Antagonista registrou dias atrás, Bruno Dantas (foto) e Lucas Furtado atropelaram normas internas e pareceres técnicos do TCU para explorar indevidamente o contrato firmado por Sergio Moro com a Alvarez & Marsal, após o cumprimento da quarentena do serviço público.
O motivo agora está claro.
A auditoria do tribunal simplesmente destruiu a tese vazajatista de que Moro e a Lava Jato causaram prejuízos à Odebrecht, ou que o ex-juiz se beneficiou de informações privilegiadas, incorrendo nas práticas de revolving door e lawfare.
"Ao contrário, o modelo de negócio adotado pelo Grupo (Odebrecht) , baseado no cometimento de fraudes, corrupção e 'caixa 2', por muito mais de uma década, é que o levou à situação atual de recuperação judicial e a própria condição de investigado", diz a auditoria, ressaltando a atuação no caso de todo o sistema de persecução penal e fiscalização e controle do país.
"A CGU/AGU, o TCU, o CADE, a Polícia Federal, a CVM, a Petrobras e a Receita Federal do Brasil, a partir de suas próprias investigações e elementos compartilhados, também se utilizando dos instrumentos legais, chegaram à conclusão de que houve o desvio de bilhões de reais por meio de fraudes em licitações públicas envolvendo as empresas cartelizadas." 
Segundo a área técnica, os valores dos danos calculados pelo TCU, aliás, são muito maiores do que os montantes apurados pelo MPF até hoje, ampliando a própria dimensão do petrolão. Para os auditores, "negar o exercício de tais competências desses órgãos, e as consequências decorrentes das investigações, seria atentar contra a própria Constituição Federal e legislação vigentes".
Ou os servidores públicos daqueles órgãos também são responsáveis pela quebra da empresa envolvida em fraudes e corrupção? "Não se trata, portanto, de perseguição ou abuso dos instrumentos jurídicos contra o Grupo Odebrecht, mas da assunção das consequências dos ilícitos cometidos."
A verdade, destaca a auditoria do TCU, é que sem a atuação da Lava Jato e dos demais órgãos citados "não se conheceria o esquema cartelizado, não teriam sido realizadas as investigações nem teriam sido obtidos os elos para identificação dos responsáveis e para quantificação dos montantes desviados".
"Caso não houvesse as investigações por aqueles órgãos, a situação financeira do Grupo Odebrecht e dos demais grupos empresariais possivelmente seria melhor que a atual, em detrimento de outras empresas idôneas e da eficiência do mercado, de uma forma geral. O cartel continuaria atuando para fraudar os procedimentos licitatórios e manipular preços, projetos inviáveis continuariam a ser construídos com dinheiro público, por preços muito acima do mercado, nenhum responsável teria sido identificado e nenhum valor teria sido ressarcido. O prejuízo continuaria sendo do erário público, das empresas estatais e dos acionistas. Certamente, essa não é a melhor alternativa."
Segundo a auditoria, não se está fazendo "defesa cega dos atos praticados pelos integrantes da extinta força-tarefa", mas "é preciso esclarecer que as informações, documentos e os valores obtidos por meio dos acordos de leniência e colaboração são frutos do trabalho que tais autoridades do Poder Público exerceram desde o início daquela Operação e que foram, sucessivamente, compartilhadas e utilizadas por outras instituições que compõem a Administração Pública".
"A exma. ministra Cármen Lúcia, do Supremo Tribunal Federal, homologou os 77 acordos de colaboração dos executivos do Grupo Odebrecht, os quais confirmaram as fraudes, a operação de caixa 2, o pagamento das propinas, os prejuízos ao erário e o modelo de negócio adotado pelo Grupo por 30 anos."
As acusações contra Moro e os procuradores são parte, claro, de uma estratégia de assédio judicial direcionado, pois não se tem conhecimento de nenhuma reclamação contra servidores e autoridades das demais instituições citadas. Investigar e punir os responsáveis por fraudes é obrigação e não uma opção.
PROVA ILÍCITA
Em outro trecho do relatório, inexplicavelmente ignorado por Bruno Dantas, a auditoria ainda repisa as críticas ao uso dos supostos diálogos hackeados, que nunca poderiam ser considerados "meios lícitos de prova".
O documento relembra que a 10a Vara Federal Criminal do Distrito Federal, com base em laudo da Polícia Federal, se pronunciou no sentido da "impossibilidade de verificação da integridade das mensagens 'hackeadas', bem como pela impossibilidade de utilização de tais diálogos para instrução de outros procedimentos sob pena de perpetuação da ilicitude da prova".
Além de provas imprestáveis, os diálogos não evidenciam qualquer ilícito por parte dos ex-integrantes da força-tarefa ou do ex-juiz contra a Odebrecht. Frases foram retiradas do contexto e montadas de forma a sustentar a tese absurda levantada pela inicialmente pela defesa de Lula.
"Os relatórios encaminhados pelo STF trazem transcrições de supostos diálogos de forma incompleta e fora de ordem cronológica entre procuradores da OLJ em Curitiba e o ex-juiz Sergio Moro; não há como atestar a própria imparcialidade de tais relatórios tendo em vista a ausência de informações sobre a contratação do perito que os elaborou; e os relatórios podem ter sido elaborados e ordenados de forma a conter os supostos diálogos que seriam importantes ao representante legal para o qual foram dirigidos, como eventual estratégia de defesa nos processos em trâmite no STF."
ALVAREZ & MARSAL
A auditoria, corroborada por laudo da área de Supervisão do TCU, também desconstrói de forma didática a narrativa de que Sergio Moro teria atuado "dos dois lados do balcão", ajudando a quebrar a Odebrecht para depois ser contratado pela empresa responsável por sua recuperação judicial.
O relatório traz vários outros casos de ex-agentes públicos que ocuparam altos cargos no governo e depois foram contratados pela iniciativa privada, como ocorreu com a ex-AGU Grace Mendonça.
Após atuar em seis acordos de leniência com empresas investigadas pela Lava Jato, inclusive a Odebrecht, a ex-ministra passou para o outro lado do balcão, passando a trabalhar em programas de integridade no mercado corporativo. Assim como Moro, Grace também respeitou o prazo de quarentena, "razão pela qual há que se adotar um tratamento isonômico entre os dois ex-ministros de Estado".
A auditoria também ressalta que Moro não foi contratado pelo ramo de administração judicial da Alvarez & Marsal no Brasil, mas pela sede americana na área de investigações e disputas - sem qualquer relação com o caso Odebrecht.
"A defesa da A&M logrou êxito em esclarecer que a contratação do consultor se deu por pessoa jurídica de seu grupo econômico que atua no ramo de investigações e disputas (a partir de solicitação do líder dessa área, domiciliado nos Estados Unidos) , e não no ramo de administração judicial (no Brasil) . A empresa em questão também enfatizou que o Sr. Sérgio Moro não é sócio de qualquer outra empresa que atue sob a marca desse grupo econômico, tendo sido contratado tão somente na qualidade de consultor."
Além dos esclarecimentos sobre o regime de contratação de Moro, a Alvarez & Marsal ainda encaminhou ao Tribunal o termo de distrato firmado, contendo a "cláusula de conflito de interesses envolvendo o Grupo Odebrecht".
A análise da área técnica apontou total "falta de consistência" da representação e de mínima "conexão lógica" entre os fatos, inclusive do ponto de vista cronológico.
"O acordo de leniência da Odebrecht foi assinado em dez/2016 (e homologado pelo STF no mês seguinte) , e a contratação do sr. Sergio Moro pela A&M Disputas & Investigações se deu somente em nov/2020 (quase 4 anos depois) . Antes disso, o ex-magistrado atuou ainda como Ministro da Justiça e da Segurança Pública entre jan/2019 e abr/2020, quando deixou o cargo, após desavenças com o chefe do Poder Executivo, conforme é público e notório. Admitir que o ex-magistrado tenha passado por situações de tamanho desgaste pessoal e emocional com o objetivo de auferir ganhos financeiros muito tempo após o acordo de leniência homologado (pela 5ª CCR/MPF e pelo STF também) , e: (i) sem que a Odebrecht tivesse pedido recuperação judicial (o que ocorreu 3 anos depois) ; (ii) sem que se soubesse qual escritório seria o escolhido como administrador judicial (3 anos depois) ; e (iii) sem saber se haveria interesse na prestação de seus serviços de consultoria (4 anos depois) ; torna a versão absolutamente improvável, para não dizer impossível."
Por fim, a auditoria ressalta que não há nos autos indícios de dano ao erário ou de ato irregular que envolva a gestão de recurso público no caso, não cabendo ao TCU, portanto, qualquer avaliação de conduta da Alvarez & Marsal. Bruno Dantas deveria ter arquivado o caso sumariamente, mas preferiu ignorar os fatos. Agora, precisa explicar a todos o porquê."
Para atacar Sergio Moro e a Lava Jato, Bruno Dantas e Lucas Furtado desprezam regras de impessoalidade e auditorias técnicas contrárias às suas teses
O vazajatismo vai acabar com o TCU
Para surpresa de ninguém, Bruno Dantas ignorou a queixa do procurador Júlio Marcelo sobre as recorrentes violações funcionais de Lucas Furtado, que vem atravessando petições e ofícios em ações de colegas do Ministério Público junto ao TCU. Não satisfeito, o ministro  ainda inverteu a acusação, escrevendo que o procurador não deve "tumultuar" o processo e nem confundir "convergência ideológica" com interesse público.
Em sua representação, Júlio Marcelo apenas pediu ao ministro o cumprimento do parágrafo 2º do artigo 4º da Portaria-MP/TCU Nº 02, de 31/8/2020, cujo texto estabelece que um membro do MP de contas que inaugure uma representação não pode ser o mesmo a atuar no caso após sua instauração.
A distribuição do caso é feita então por sorteio, garantindo maior impessoalidade no processo. A nova regra, estabelecida em agosto de 2020, se inspira no "juiz de garantias" e foi instituída para blindar o MP de contas de acusações de voluntarismo e uso político.
"Com essa alteração, deu-se maior concretude aos princípios da impessoalidade e do procurador natural e procurou-se mitigar o risco de acusações de voluntarismo ou viés de qualquer natureza que pudesse lançar suspeita sobre a forma isenta de atuação dos membros do Ministério Público de Contas. A nova regra de atribuição de competência visou a preservar a credibilidade da instituição, dando maior densidade ao princípio do promotor/procurador natural", explica Júlio Marcelo, em sua petição.
Afilhado político de Renan Calheiros, fã de Lula e antilavajatista convicto, o ministro parece atuar há tempos em dobradinha com Furtado, sem incomodar os garantistas de plantão.
Aliás, o processo em questão foi aberto pelo procurador para apurar, vejam só, "prejuízos ocasionados aos cofres públicos" pelas investigações contra a Odebrecht, lançando mão da fraude vazajatista de que Sergio Moro mantinha uma relação promíscua com procuradores da Lava Jato.
Furtado também foi responsável por pedir a abertura de outra ação que cobra dos ex-integrantes da força-tarefa da Lava Jato a devolução das diárias recebidas durante a operação. O caso foi sorteado para o procurador Rodrigo Medeiros de Lima, mas Furtado atropelou o colega e oficiou a Dantas, que rapidamente acolheu seu pedido.
Segundo escreveu Júlio Marcelo, "não é dado aos membros do Ministério Público ou da magistratura atuarem por sentimento pessoal, por uma particular visão de mundo, por voluntarismo, tampouco por apego aos processos por eles iniciados".
"Ao atravessar no processo, o exmo. subprocurador-Geral Lucas Rocha Furtado atuou como verdadeiro procurador de exceção", conclui.
Furtado, naturalmente, está imbuído do mesmo espírito público que o levou a escrutinar, também em parceria com Dantas, a atuação da Receita que, a partir de 2017, colocou uma lupa sobre 133 agentes públicos - entre ministros do STF, STJ e até do TCU - por indícios de aumento de patrimônio ou movimentação financeira incompatíveis.
A apuração, tocada às pressas sob pressão pública de Gilmar Mendes, concluiu que não houve irregularidade na ação dos auditores, mas o assédio inviabilizou a continuidade do trabalho e o grupo especial de fiscalização de autoridades acabou desfeito.
No caso envolvendo o contrato de Moro com a Alvarez & Marsal, o ministro também ignorou solenemente a manifestação da área técnica do tribunal, contrária à instauração do processo. "No tocante ao exame de admissibilidade, a representação não veio acompanhada de indícios consistentes quanto aos dois tipos de danos que as supostas práticas ilegítimas de Procuradores do MPF em Curitiba/PR e do ex-juiz Sergio Moro teriam causado."
Segundo manifestação da 3ª Diretoria da Seinfra/Operações do TCU, "não há indícios que suportem tal ilação".
"Ao contrário, a situação financeira atual do Grupo decorre da prática delituosa e do seu modelo de negócio adotado, envolvendo 'caixa 2', por pelo menos 30 anos, conforme dito pelo próprio então Presidente do Conselho de Administração, Sr. Emílio Odebrecht. As provas colhidas e compartilhadas pela OLJ estão sendo utilizadas nos processos de responsabilização e de ressarcimento de valores no âmbito desta Corte de Contas. Bilhões de reais já foram repatriados e/ou devolvidos por pessoas físicas e jurídicas que assinaram acordos, valores que, por si sós, muito provavelmente, já são suficientes para cobrir os custos financeiros da própria OLJ."
E ainda: "Também não há nos autos nenhum indício de que as condutas dos Procuradores da República ou do ex-juiz, notadamente em relação ao Grupo Odebrecht, venham a ser consideradas irregulares a ponto de serem responsabilizados por ressarcir custos da OLJ. Não se tem conhecimento de nenhuma decisão administrativa e/ou judicial envolvendo uma eventual parcialidade entre os Procuradores da República da OLJ em Curitiba/PR, o Sr. Sergio Moro e o Grupo Odebrecht."
Em relação às alegações de ocorrência das práticas ilegítimas de revolving door e lawfare, a área de auditoria do TCU também atestou não haver "elementos que comprovem os argumentos citados na representação".
"Não há nenhuma prova de que os procuradores do MPF ou o Sr. Sergio Moro tenham atuado ou estejam atuando em favor de grupos empresariais que outrora investigavam. Não há provas quanto ao conflito de interesses ou uso de informação privilegiada. Entende-se que a transição do Sr. Sergio Moro para a iniciativa privada é uma decisão de foro particular, não havendo elementos nos autos para que o TCU venha a atuar sobre a matéria."
Para os vazajatistas do TCU, o que importa é a narrativa."
"Ministro nega ação por desrespeito à distribuição do processo e diz que "simpatia pessoal ou convergência ideológica não se confundem com interesse público"
Bruno Dantas ignora queixa de Júlio Marcelo e ainda debocha
Bruno Dantas rejeitou a representação proposta por Júlio Marcelo contra o colega Lucas Furtado, que o atropelou no processo sobre a atuação de Sergio Moro no mercado privado e cobrou da Alvarez & Marsal a abertura dos pagamentos feitos ao ex-ministro.
Em seu despacho, o ministro, que parece atuar em parceria com Furtado para constranger Moro, escreveu que "simpatia pessoal ou convergência ideológica não se confundem com interesse público".
Trata-se de claro deboche ao posicionamento público de Júlio Marcelo em favor da Lava Jato.
Bruno Dantas, que compareceu ao jantar da impunidade em homenagem a Lula em dezembro, também acusou o procurador de "causar tumulto processual em processo que nem de longe justifica a atuação de dois membros do MPTCU".
"Alvarez & Marsal reage: "Ilações sobre Moro revelam profundo desrespeito e absoluto desconhecimento"
Líder global em reestruturação empresarial atua em 26 processos, para os quais foi nomeada por 9 diferentes juízes, sorteados em cada caso
Alvarez & Marsal reage: "Ilações sobre Moro revelam profundo desrespeito e absoluto desconhecimento"
A Alvarez & Marsal, para a qual Sergio Moro prestou consultoria por 10 meses, reagiu ao que chamou de 'distorções e ilações' que estão sendo feitas com base nas informações fornecidas ao TCU. Em comunicado enviado a O Antagonista, ela afirma que "não existe" qualquer conflito de interesse na nomeação como administradora judicial da Odebrecht ou de outras companhias investigadas pela Lava Jato.
A empresa reitera o fato, ignorado por Lucas Furtado e Bruno Dantas, de que a contratação do ex-juiz foi efetuada pela área de Disputas e Investigações, um dos braços do grupo, que atua em 29 países. Moro integrou "um time de consultores externos", entre ex-agentes do FBI e de forças de segurança, ex-promotores e ex-funcionários públicos de departamentos de justiça.
"Seu contrato foi expresso em impedi-lo de atuar direta ou indiretamente no atendimento a clientes que tivessem qualquer envolvimento com a operação Lava Jato ou empresas investigadas por ele ao longo de sua carreira como juiz ou ministro, estando totalmente delimitado a atuar dentro do seu escopo de trabalho em disputas e investigações."
Como O Antagonista mostrou ontem, o PT quer instalar uma CPI para investigar a relação de Moro com a companhia e já tem o apoio do Centrão e de Jair Bolsonaro. O objetivo é puramente eleitoral.
No Brasil, a Alvarez & Marsal vem atuando desde 2014 como administrador judicial. Atualmente, está em 26 processos, para os quais foi nomeada por 9 diferentes juízes, sorteados em cada caso. O que "demonstra a forma desvirtuada com que os números e valores apresentados ao TCU de boa-fé estão sendo usados".
"A ilação acerca de qualquer interferência de Sérgio Moro nas nomeações, para além de destituída de qualquer indício, revela profundo desrespeito com as pessoas envolvidas e absoluto desconhecimento dos processos judiciais."
A empresa ressalta que o número de empresas ligadas à Operação Lava Jato que recorreram a recuperação judicial é muito maior do que as seis que competem à Administração Judicial da Alvarez & Marsal. "Para todos os outros casos foram nomeados outros Administradores Judiciais, o que só demonstra a total falta de ingerência nos trâmites desse tipo de processo judicial."
Segue a íntegra do comunicado:
"Posicionamento Alvarez & Marsal sobre processo TCU em relação ao contrato com Sergio Moro: 
A Alvarez & Marsal é uma consultoria de gestão empresarial que atua em 29 países sob rígidas normas internacionais de Governança Corporativa e de Compliance. No Brasil, desde 2004, conta com sete empresas para atuação em diferentes áreas como reestruturação, transformação corporativa, administração judicial, disputas e investigações, estrutura tributária, entre outras. É reconhecidamente a líder global no segmento de reestruturação empresarial. 
A consultoria esclarece abaixo os pontos abordados pela imprensa nos últimos dias a respeito do processo em curso no TCU relativo ao contrato com o ex-juiz Sergio Moro. 
Sobre contrato de Sergio Moro 
A contratação do ex-juiz Sergio Moro foi efetuada pela empresa de disputas e investigações em dezembro de 2020 para que o consultor atuasse de forma global junto a um time de consultores externos. A área conta com profissionais de várias partes do mundo como ex-agentes do FBI e de forças de segurança, ex-promotores e ex-funcionários públicos de departamentos de justiça, por exemplo. 
Seu contrato foi expresso em impedi-lo de atuar direta ou indiretamente no atendimento a clientes que tivessem qualquer envolvimento com a operação Lava Jato ou empresas investigadas por ele ao longo de sua carreira como juiz ou ministro, estando totalmente delimitado a atuar dentro do seu escopo de trabalho em disputas e investigações. O contrato possui ainda uma cláusula de confidencialidade, que não permite sua divulgação sem o consentimento da outra parte. 
Sobre suposto conflito de interesses e funções de Administrador Judicial: 
A questão a respeito de um suposto conflito de interesse nas nomeações de administração judicial não existe. Para entender bem essa questão é essencial que se compreenda o papel do Administrador Judicial, como se dá a definição de sua escolha e da suaa remuneração bem como a linha do tempo dos fatos. 
Conforme determina a Lei 11.101, uma empresa é nomeada para a função de Administrador Judicial através de decisão do juiz responsável pelo processo de recuperação judicial ou falência. O Administrador Judicial não presta serviços para a empresa em recuperação judicial, mas para o juiz do processo e todos os credores. Portanto, a nomeação da Alvarez & Marsal como administradora judicial dos processos da Odebrecht, Galvão Engenharia, Enseada, OAS, Atvos e todas as demais empresas em que atua não foi uma escolha das empresas devedoras, mas dos respectivos juízes. 
Cabe ao Administrador Judicial: o dever de fiscalizar as empresas em recuperação judicial ou falência; se manifestar e apresentar parecer sobre todos os assuntos do processo; prestar contas do uso dos recursos de uma massa falida; analisar todos os créditos listados pelas empresas em dificuldade; organizar e presidir as assembleias gerais de credores; acompanhar a execução do plano de recuperação judicial, apontando eventuais descumprimentos; apresentar mensalmente relatórios sobre o andamento das atividades das empresas em recuperação judicial; entre outras atribuições. 
Sobre os honorários do Administrador Judicial: 
Também, conforme determina a Lei 11.101, os honorários do Administrador Judicial são pagos pela empresa em recuperação judicial, sendo estabelecidos através de decisão judicial e estando sujeitos a análise dos credores, do Ministério Público e de todas as demais partes envolvidas. Soma-se a isso o fato de que todas as informações relativas a qualquer processo de recuperação judicial ou falência, incluindo honorários e relatórios dos administradores judiciais, são necessariamente públicas. 
Sobre esclarecimentos ao TCU: 
A Alvarez & Marsal prestou todos os esclarecimentos solicitados pelo TCU de forma tempestiva e colaborativa, sendo que o parecer técnico do Tribunal demonstrou não haver nenhum tipo de conflito. Tal atitude somente demonstra a postura clara e transparente da Alvarez & Marsal, que dentro dos limites da lei, sempre respondeu a tudo. 
A Alvarez & Marsal segue cumprindo com seus deveres, pautada por suas responsabilidades legais em cumprimento estrito de suas funções. 
¿ 75% do que fatura a Alvarez & Marsal vem de empresas quebradas pela operação Lava Jato: 
A unidade de Administração Judicial é apenas um tipo de serviço praticado pela Alvarez & Marsal dentro do segmento de reestruturação que ainda inclui assessoria a devedores e credores, sem contar com as demais unidades de negócio da empresa. A prática de Administração Judicial teve início no começo de 2014 sendo sua primeira nomeação em agosto de 2014 para a fiscalização do processo de recuperação judicial da empresa Kowarick Distribuidora de Tecidos e Prestadora de Serviços Ltda, e sua última nomeação foi em outubro de 2019 para o processo da empresa Enseada. Logo, bem antes da entrada de Sergio Moro na empresa. 
¿ A Alvarez & Marsal (A&M) não informou quanto pagou a Moro depois que ele deixou o governo de Jair Bolsonaro (PL) e passou a prestar serviços para a empresa: 
Como já informado no processo, a empresa Alvarez & Marsal Administração Judicial Ltda. não tem nenhuma relação contratual, comercial ou operacional com o Sergio Moro. O contrato possui ainda uma cláusula de confidencialidade, que não permite sua divulgação sem o consentimento da outra parte. 
¿ Após as condenações na Lava Jato, que envolveram cifras volumosas, empresas como Odebrecht, Galvão Engenharia e OAS buscaram a administradora judicial Alvarez & Marsal: 
O Administrador Judicial é nomeado pelo juiz do processo de recuperação judicial, não é escolhido pelas empresas em recuperação judicial. As empresas em dificuldade vão ou poder judiciário pedir proteção nos termos da Lei 11.101 e conforme o sistema dos tribunais é sorteado um juiz responsável. Necessário observar que não há nenhum tipo de escolha ou ingerência por parte das empresas em dificuldades ou das partes envolvidas, seja o juiz, os credores ou os Administradores Judiciais. 
¿ A filial brasileira da consultoria tinha pouca ou nenhuma experiência no setor de construção pesada e infraestrutura até antes de 2014. Até a Lava Jato, por exemplo, a Alvarez & Marsal só tinha clientes do setor financeiro.
A Alvarez & Marsal iniciou a prestação de serviços como Administrador Judicial no Brasil no começo de 2014, ampliando os serviços de reestruturação que já incluíam assessoria financeira a devedores e credores. As funções, requisitos e atribuições de um Administrador Judicial estão descritas na seção III da Lei 11.101/05. A Administração Judicial prescinde de qualquer conhecimento específico a respeito de áreas de atuação de empresas em dificuldades financeiras, visto que sua função é assessorar o juiz e os credores na condução do processo. Tanto é assim que diversos escritórios de advocacia atuam como administradores judiciais, lembrando que a Alvarez & Marsal não é um escritório de advocacia, mas sim um consultoria financeira. 
¿ A Alvarez & Marsal foi nomeada nos processos de recuperação judicial por influência do Sergio Moro: 
Como qualquer processo judicial, a recuperação judicial está sujeita à distribuição por sorteio online e, nos casos de atuação da Alvarez & Marsal, nove juízes a nomearam em diferentes processos. A ilação acerca de qualquer interferência de Sergio Moro nas nomeações, para além de destituída de qualquer indício, revela profundo desrespeito com as pessoas envolvidas e absoluto desconhecimento dos processos judiciais. 
Nesse sentido, vale reiterar a relação de processos sob responsabilidade da Alvarez & Marsal enquanto Administradora Judicial e o período de início dos trabalhos. De um total de 26 processos, apenas seis processos referem-se a empresas ligadas a Operação Lava Jato, a demonstrar a forma desvirtuada com que os números e valores apresentados ao TCU de boa-fé estão sendo usados. O número de empresas ligadas à Operação Lava Jato que recorreram a recuperação judicial é muito maior do que as seis que competem à Administração Judicial da Alvarez & Marsal e para todos os outros casos foram nomeados outros Administradores Judiciais, o que só demonstra a total falta de ingerência nos trâmites desse tipo de processo judicial."
Sergio Moro tem de partir para o ataque
O Estadão perguntou a Sergio Moro por que ele não revela o salário que recebeu na Alvarez & Marsal.
Ele respondeu:
"Seria uma forma de eu ceder a esses reclamos equivocados do TCU. No setor privado meu trabalho não era defender empresa, era dar consultoria para empresas adotarem políticas antissuborno, compliance, due diligence, investigação corporativa interna. Jamais prestei qualquer serviço a Odebrecht ou qualquer empresa relacionada à Lava Jato. Essa hipótese do TCU além de fantasiosa é absurda".
Esse tipo de resposta não adianta nada, porque o TCU não quer saber seu salário, e sim minar sua candidatura. Um golpe dessa natureza, que envolve órgãos do estado, não pode ser tratado como um mero equívoco - é muito mais grave do que isso. Moro tem de partir para o ataque. Já."

não há

Não atuou.

MANIFESTAÇÃO NA OUVIDORIA DO TCU. SUPOSTAS IRREGULARIDADES NA CONDUTA DE MINISTRO RELATOR E DE MEMBRO DO MPTCU. IMPROCEDÊNCIA. ARQUIVAMENTO.

ADMINISTRATIVO (ADM)

Trata-se de manifestação registrada na Ouvidoria do Tribunal e enviada à Corregedoria acerca de supostas irregularidades na atuação do E. Ministro Bruno Dantas e do Procurador do Ministério Público junto ao Tribunal de Contas da União (MPTCU) , Lucas Rocha Furtado, na condução do processo TC Processo 006.684/2021-1. 
	O interessado reproduz diversas reportagens publicadas na imprensa e as considera indícios de que o Tribunal tem sido utilizado como instrumento de perseguição ao ex-Juiz Sérgio Moro, por razões políticas, com o objetivo de prejudicar sua eventual candidatura à Presidência da República.
	De acordo com as notícias reproduzidas nas manifestações, o E. Ministro Bruno Dantas teria divergido de parecer da unidade técnica, que opinou pelo arquivamento da representação, sem demonstrar motivação suficiente. O Ministro Relator ainda teria atuado de forma irregular, prejudicando a atuação de membro do MPTCU sorteado para atuar no feito, Júlio Marcelo de Oliveira, para privilegiar o Procurador que apresentou a representação, Lucas Rocha Furtado.
	Atuo no presente feito por força do § 2º do art. 8º do Regimento Interno do TCU.
	Inicialmente, cabe esclarecer que cabe ao MPTCU avaliar a conduta de seus membros, pois, nos termos do Regimento Interno do TCU e da Resolução TCU 159/2003, a Corregedoria do Tribunal é responsável por averiguar denúncias sobre infrações disciplinares dos Ministros e dos servidores da Casa.
	O artigo 17 da Resolução TCU 159/2003 dispõe que a instauração de procedimento referente a membro do Tribunal obedece ao disposto na Lei da Magistratura Nacional (Loman) , na Lei Orgânica e no Regimento Interno do TCU.
	De acordo com o artigo 52 da Loman, a reclamação contra Ministros deve ser formulada em petição, devidamente fundamentada e acompanhada de elementos comprobatórios das alegações.
	A manifestação do interessado e as notícias anexadas não discriminam os dispositivos legais e normativos que teriam sido infringidos pelo E. Ministro Bruno Dantas. Constam diversos trechos dos despachos e pareceres produzidos no TC Processo 006.684/2021-1 e a conclusão, do interessado, de que o Tribunal está sendo utilizado como instrumento de perseguição. 
	Passei, então, ao exame do referido processo a fim de identificar possíveis infrações, especialmente nos despachos proferidos pelo E. Relator.
	O TC Processo 006.684/2021-1, em tramitação, trata de representação protocolada pelo Procurador Lucas Rocha Furtado contra suposto prejuízo ao Erário causado por práticas de lawfare e revolving door adotadas pelo ex-juiz Sérgio Moro.
	Ao receber a representação, o E. Ministro Bruno Dantas adotou as providências previstas na Lei Orgânica do TCU e no Regimento Interno, determinando a instrução pela unidade técnica. 
	De fato, o Relator divergiu das conclusões da unidade técnica sobre o arquivamento dos autos após instrução inicial. No entanto, nos termos do artigo 157 do Regimento Interno, é ele quem preside a instrução dos autos e é pacífico que pareceres da unidade técnica e dos membros do MPTCU não vinculam os Ministros e o Tribunal. 
	Ademais, do despacho que proferiu constam os fundamentos utilizados para a divergência, o que contraria as notícias quanto à ausência de motivação.
	No que se refere à participação do MPTCU no processo, não consta pronunciamento em que o Relator solicite manifestação do Parquet como custos legis.
	O Procurador Lucas Rocha Furtado inseriu diversas manifestações no processo por iniciativa própria e é razoável inferir que o E. Ministro Dantas as tenha recebido como sendo peças apresentadas pelo representante. 
	Essa prática é corriqueiramente aceita pelos Ministros da Corte nas diversas representações que tramitam no Tribunal, originadas de todos os tipos de agentes legitimados.
	Apenas no despacho de peça 23, o Relator se dirigiu ao Procurador Lucas Rocha Furtado, comunicando-o sobre novas peças provenientes de processo judicial e permitindo a apresentação de manifestação complementar à inicial da representação.
	O Procurador Júlio Marcelo de Oliveira foi sorteado como membro do MPTCU para atuar no TC Processo 006.684/2015-1, conforme o parágrafo 2º do artigo 4º da Portaria-MP/TCU 2/2020. Em documento de peça 27 dos autos, requereu oportunidade para se manifestar após instrução da unidade técnica. 
	Considerando que a oitiva do MPTCU não é obrigatória em representações, nos termos da Lei 8.443/1992, o Relator indeferiu o pleito. A decisão monocrática foi objeto de agravo interposto pelo Procurador Júlio Marcelo, que alegou a impossibilidade de negar os pedidos de manifestação do MPTCU, com fundamento no artigo 6º, inciso XV, da Lei Complementar 73/1992.
	As duas teses ou possibilidades de interpretação das leis vigentes são legítimas e merecem discussões ainda não ocorridas no Tribunal. As posições externadas, portanto, não configuram infração funcional.
	Como o tema é objeto do agravo interposto no TC Processo 006.684/2015-1, que será apreciado pelo Colegiado do Tribunal, deixo de tecer maiores comentários nos presentes autos. 
	Neste ponto, ressalto que não só o agravo será levado para análise do Plenário desta Casa, mas também o mérito da representação protocolada. Ao julgá-la, os Ministros do TCU proferirão seus votos, concordando ou divergindo das análises do E. Ministro Relator e concluindo sobre a procedência ou não dos indícios de irregularidades apontados pelo representante, na forma prevista na Constituição Federal e na Lei 8.443/1992.
	Assim, considerando a não identificação de infrações disciplinares ou de descumprimento de normas processuais pelo E. Ministro Bruno Dantas, propugno pelo arquivamento do processo, nos termos dos artigos 7º, § 1º, e 17 da Resolução nº 159/2003 do TCU c/c o art. 52, §2º, da Lei Complementar nº 35/1979.
	Feitas essas considerações, voto para que o Tribunal adote a minuta de acórdão que submeto ao Colegiado.
TCU, Sala das Sessões, em 25 de maio de 2022.
WALTON ALENCAR RODRIGUES 
Relator